Nachl. Franz Brümmer
Nachl. Franz Brümmer
- Nachl. Franz Brümmer/Biographien, Suppl. I, 9 Kstn (A-Z) Standortkonvolut
  - Nachl. Franz Brümmer/Biographien, Suppl. I/N-Q, 1 Kasten Standortkonvolut
    - Pfaff, Ldwig[Incipit des Textes.], Nachl. Franz Brümmer, Biogr. Suppl. I: Pfaff, Ludwig; 1 Kurzbiographie (1 Blatt) Werke Biographien Maschinenschriftlich (Folio 1)
    - Pfeiffer, Georg Philipp an Brümmer, Franz Darmstadt, Nachl. Franz Brümmer, Biogr. Suppl. I: Pfeiffer, Georg Philipp; 3 Briefe nebst 2 Kurzbiographien (7 Blatt) Briefe (Folio 1-7)
    - Pfenninger, Arthur an Brümmer, Franz Zürich, Nachl. Franz Brümmer, Biogr. Suppl. I: Pfenninger, Arthur; 1 Brief nebst Kurzbiographie (8 Blatt) Briefe (Folio 1-8)
    - Pflaume, Karl Ludwig Wilhelm[Incipit des Textes.], Nachl. Franz Brümmer, Biogr. Suppl. I: Pflaume, Karl Ludwig Wilhelm; 1 biographische Skizze (1 Blatt) Werke Biographien (Folio 1)
    - Pflüger, Ernst an Brümmer, Franz PfingstenHannover, Nachl. Franz Brümmer, Biogr. Suppl. I: Pflüger, Ernst; 1 Brief (2 Blatt) Briefe; Adr.: Sehr geehrter Herr! (Folio 1-2)
    - Pflug-Franken, Hans an Brümmer, Franz Cadolzburg, Nachl. Franz Brümmer, Biogr. Suppl. I: Pflug, Hans; 1 Brief nebst Kurzbiographie (3 Blatt) Briefe Maschinenschriftlich mit handschriftlicher Unterzeichnung. (Folio 1-3)
    - Philipsohn, Martin an Brümmer, Franz Berlin-Friedenau, Nachl. Franz Brümmer, Biogr. Suppl. I: Philipson, Heinz; 1 Brief mit Kurtbiographie (2 Blarr) Briefe Maschinenschriftlich mit handschriftlicher Unterzeichnung. (Folio 1-2)
    - Picard, Max an Brümmer, Franz Brissago Murnau, Nachl. Franz Brümmer, Biogr. Suppl. I: Picard, Max; 2 Briefe nebst 1 Kurzbiographie (5 Blatt) Briefe (Folio 1-5)
    - Pinckert, Gustav Friedrich an Brümmer, Franz Nienburg, Nachl. Franz Brümmer, Biogr. Suppl. I: Pinckert, Gustav Friedrich; 1 Brief nebst Kurzbiographie und Drucksache (3 Blatt) Briefe; Adr. Sehr geehrter Herr! (Folio 1-3)
    - Pirchan, Emil an Brümmer, Franz München, Nachl. Franz Brümmer, Biogr. Suppl. I: Pirchan, Emil; 2 Briefe nebst Kurzbiographie (3 Blatt) Briefe Maschinenschriftlich mit handschriftlicher Unterzeichnung. (Folio 1-3)
    - Pleyer, Kleo an Brümmer, Franz Prag, Nachl. Franz Brümmer, Biogr. Suppl. I: Pleyer, Kleo; 1 Brief nebst Kurzbiographie und Drucksache (5 Blatt) Briefe (Folio 1-5)
    - Plötz, Hermann Friedrich Wilhelm an Brümmer, Franz Stettin, Nachl. Franz Brümmer, Biogr. Suppl. I: Ploetz, H.; 1 Brief mit Kurzbiographie (1 Blatt) Briefe (Folio 1)
    - Plotke, Georg J. an Brümmer, Franz Frankfurt a. M., Nachl. Franz Brümmer, Biogr. Suppl. I: Plotke, Georg Jakob; 2 Briefe nebst Kurzbiographie, sowie 1 Postkarte (6 Blatt) Briefe; Adr.: Sehr geehrter Herr! (Folio 1-6)
    - Proskauer, Martin an Brümmer, Franz Berlin, Nachl. Franz Brümmer, Biogr. Suppl. I: Proskauer, Martin; 1 Brief nebst Kurzbiographie (2 Blatt) Briefe Maschinenschriftlich mit handschriftlicher Unterzeichnung.; Adr.: Sehr geehrter Herr! (Folio 1-2)
    - Pschorn, Karl an Brümmer, Franz Wien, Nachl. Franz Brümmer, Biogr. Pschorn, Karl Suppl. I:; 1 Brief mit Kurzbiographie nebst 3 Drucksachen (5 Blatt) Briefe (Folio 1-5)
    - Pult, Eduard an Brümmer, Franz Wien, Nachl. Franz Brümmer, Biogr. Suppl. I: Pult, Eduard; 1 Brief nebst Kurzbiographie (3 Blatt) Briefe Maschinenschriftlich mit handschriftlicher Unterzeichnung.; Adr.: Euer Wohlgeboren. (Folio 1-3)
    - Pulver, Max an Brümmer, Franz München, Nachl. Franz Brümmer, Biogr. Suppl. I: Pulver, Max; 1 Brief nebst Kurzbiographie (2 Blatt) Briefe (Folio 1-2)
    - Pusch, Karl, Nachl. Franz Brümmer, Biogr. Suppl. I: Pusch, Karl; 1 Kurzbiographie (1 Blatt) Werke Biographien (Folio 1)
    - Quehl, Friedrich an Brümmer, Franz Berlin-Steglitz, Nachl. Franz Brümmer, Biogr. Suppl. I: Quehl, Friedrich Christoph Leopold; 3 Briefe nebst Kurzbiographie (5 Blatt) Briefe (Folio 1-5)
    - Quenzel, Karl an Brümmer, Franz Leipzig, Nachl. Franz Brümmer, Biogr. Suppl. I: Quenzel, Karl; 2 Briefe nebst Kurzbiographie (5 Blatt) Briefe; Adr.: Sehr geehrter Herr! (Folio 1-5)
    - Orlishausen, Otto an Brümmer, Franz Bad Hohenstein, Nachl. Franz Brümmer, Biogr. Suppl. I: Orlishausen, Otto; 1 Brief mit biographischen Angaben (2 Blatt) Briefe; Adr.: Sehr geehrter Herr! (Folio 1-2)
    - Paul, ... (Kirchenrat in Karlsruhe) an Brümmer, Franz Colgenstein, Nachl. Franz Brümmer, Biogr. Suppl. I: Paul, ... (Pfarrer); 1 Karte und 1 Brief Briefe (Folio 1-2)
    - Norz, André an Brümmer, Franz Brüssel, Nachl. Franz Brümmer, Biogr. Suppl. I: Norz, André; 1 Brief mit biographischen Angaben Briefe Maschinenschriftlich mit handschriftlicher Unterzeichnung; Adr.: Euer Wohlgeboren! (Folio 1)
  - Nachl. Franz Brümmer/Biographien, Suppl. I/Hi-K, 1 Kasten Standortkonvolut
    - Hirschfeld, Curt an Brümmer, Franz Berlin, Nachl. Brümmer, Suppl. I: Hirschfeld, Kurt; 3 Briefe (3 Blatt) Briefe Teils maschinenschriftlich.; Handschriftliche Übereinkünfte bezüglich des Handels von Autographen und Büchern zwischen Verfasser und Adressat, nebst einem maschinenschriftlichen Prospekt des Literaturarchivs Barth.
    - Lebenslauf der Schriftstellerin Anne-Marie de Grazia. Loschwitz, Nachl. Brümmer, Biogr. Suppl. I: Kunde-de Grazia, Anne-Marie; 1 Brief nebst Autobiographie (5 Blatt) Briefe Maschinenschriftlich mit handschriftlicher Unterzeichnung; Adr.: Herr Konrektor! (Folio 1-5)
    - Kürten, Franz Peter an Brümmer, Franz Düren, Nachl. Brümmer, Biogr. Suppl. I: Kuerten, Franz Peter; 1 Brief, 1 Briefkarte, 2 Zeitungsausschnitte, 1 Autobiographie (7 Blatt) Briefe Teils gedruckt; Adr.: Herr Brümmer! (Folio 1-7)
    - Kratzmann, Ernst an Brümmer, Franz Wien, Nachl. Brümmer, Biogr. Suppl. I: Kratzmann, Ernst; 1 Brief nebst Autobiographie (2 Blatt) Briefe Teils maschinenschriftlich; Adr.: Sehr geehrter Herr Konrektor (Folio 1-2)
    - Körber, Paul an Brümmer, Franz Waldshut, Nachl. Brümmer, Biogr. Suppl. I: Koerber, Paul; 1 Brief nebst Autobiographie und Publikationsliste, 1 Verlagsprospekt (11 Blatt) Briefe Teils gedruckt (Folio 1-11)
    - Kochheim, Gustav an Brümmer, Franz Hamburg, Nachl. Brümmer, Biogr. Suppl. I: Kochheim, Gustav; 1 Brief nebst Autobiographie (2 Blatt) Briefe; Adr.: Sehr geehrter Herr! (Folio 1-2)
    - Kalkowska, Eleonore an Brümmer, Franz Charlottenburg, Nachl. Brümmer, Biogr. Suppl. I: Kalkowska, Eleonore; 1 Brief nebst Autobiographie (2 Blatt) Briefe; Adr.: Herr Konrektor (Folio 1-2)
    - Junker, Siegfried Carlheinz an Brümmer, Franz nach 1914Feldpost Oberammergau, Nachl. Brümmer, Biogr. Suppl. I: Junker, Siegfried Karl Heinz; 3 Briefe nebst 1 Verlagsprospekt (8 Blatt) Briefe Teils gedruckt; Adr.: Sehr geehrter Herr (Folio 1-8)
    - Jungnickel, Max an Brümmer, Franz Berlin, Nachl. Brümmer, Biogr. Suppl. I: Jungnickel, Max; 1 Brief nebst Autobiographie, 1 Postkarte (3 Blatt) Briefe; Adr.: Herr Brümmer (Folio 1-3)
    - Jerrmann, Ludwig an Brümmer, Franz Hamburg, Nachl. Brümmer, Biogr. Suppl. I: Jerrmann, Ludwig; 2 Briefe nebst Autobiographie (5 Blatt) Briefe (Folio 1-5)
    - Jelusich, Mirko an Brümmer, Franz Wien, Nachl. Brümmer, Biogr. Suppl. I: Jelusich, Mirko; 1 Brief (2 Blatt) Briefe; Adr.: Sehr geehrter Herr! (Folio 1-2)
    - Janson, Hans an Brümmer, Franz Essen, Nachl. Brümmer, Biogr. Suppl. I: Janson, Hans; 5 Briefe nebst Autobiographie (11 Blatt) Briefe (Folio 1-11)
    - Jaksch, Friedrich an Brümmer, Franz Reichenberg, Nachl. Brümmer, Biogr. Suppl. I: Jaksch, Friedrich; 1 Brief (3 Blatt) Briefe Maschinenschriftlich mit handschriftlichen Ergänzungen; Adr.: Herr Konrektor! (Folio 1-3)
    - Wilhelm Jäger. o. O., Nachl. Brümmer, Biogr. Suppl. I: Jaeger, Wilhelm; 1 Zeitungsausschnitt (1 Blatt) Dokumente Gedruckt mit handschriftlicher Anmerkung. (Folio 1)
    - Jacoby, Carl M. an Brümmer, Franz Wolgast, Nachl. Brümmer, Biogr. Suppl. I: Jacoby, Karl M.; 1 Brief (3 Blatt) Briefe (Folio 1-3)
    - Jacoby, Edgar an Brümmer, Franz Berlin, Nachl. Brümmer, Biogr. Suppl. I: Jacoby, Edgar; 2 Briefe (5 Blatt) Briefe; Adr.: Sehr geehrter Herr! (Folio 1-5)
    - Ihmels, Johann an Brümmer, Franz New York, Nachl. Brümmer, Biogr. Suppl. I: Ihmels, Johann Christian Adolf; 1 Brief (2 Blatt) Briefe; Adr.: Sehr geehrter Herr! (Folio 1-2)
    - Vier Gedichte. (Schicksal, Der Lustige Federhans, Besuch, Heimat) ohne Datumsangabeo. O., Nachl. Brümmer, Biogr. Suppl. I: Huggenberger, Alfred; 4 Gedichte (4 Blatt) Lyrik (Folio 1-4)
    - Hutten, Marie von an Brümmer, Franz Lohr a. Main, Nachl. Brümmer, Biogr. Suppl. I: Hutten, Marie; 2 Briefe (2 Blatt) Briefe; Adr.: Geehrter Herr! (Folio 1-2)
    - Hunkel, Margart an Brümmer, Franz Donnershag, Nachl. Brümmer, Biogr. Suppl. I: Hunkel, Margart; 1 Brief nebst Autobiographie (2 Blatt) Briefe Teils maschinenschriftlich.; Adr.: Sehr geehrter Herr! (Folio 1-2)
    - Hoops, Hermann an Brümmer, Franz Hannover, Nachl. Brümmer, Biogr. Suppl. I: Hoops, H.; 1 Brief (3 Blatt) Briefe Teils maschinenschriftlich.; Verf.: Hoops, H.; Adr.: Sehr geehrter Herr! (Folio 1-3)
    - Hofmann-Montanus, Hans an Brümmer, Franz Wien, Nachl. Brümmer, Biogr. Suppl. I: Hofmann-Montanus, Hans; 2 Briefe nebst Autobiographie (7 Blatt) Briefe Maschinenschriftlich mit handschriftlicher Unterzeichnung. (Folio 1-7)
    - Hofmann, Katharina an Brümmer, Franz Stuttgart, Nachl. Brümmer, Biogr. Suppl. I: Hofmann, Katharina; 1 Brief (2 Blatt) Briefe (Folio 1-2)
    - Hoffmann-Queckenau, Hans an Brümmer, Franz Hintermeilingen, Nachl. Brümmer, Biogr. Suppl. I: Hoffmann-Queckenau, Hans; 1 Postkarte, 1 Brief, 1 Prospekt (7 Blatt) Briefe Teils maschinenschriftlich. (Folio 1-7)
    - Verlagsbuchhandlung Ferdinand Hirt & Sohn, <Leipzig; Breslau> an Brümmer, Franz Leipzig, Nachl. Brümmer, Biogr. Suppl. I: Hirt, Ferdinand; 1 Brief (2 Blatt) Briefe Maschinenschriftlich mit handschriftlicher Unterzeichnung. (Folio 1-2)
    - Hollatz, Dorothea an Brümmer, Franz Darmstadt, Nachl. Franz Brümmer, Biogr. Suppl. I: Hollatz, Dorothea; 1 Brief mit biographischen Angaben (2 Blatt) Briefe; Adr.: Sehr geehrter Herr! (Folio 1-2)
    - Janstein, Elisabeth von an Brümmer, Franz nach 1921Wien, Nachl. Franz Brümmer, Biogr. Suppl. I: Janstein, Elisabeth von; 1 Brief nebst Kurzbiographie (3 Blatt) Briefe; Adr.: Euer Wolgeboren (Folio 1-3)
    - Imhoof, Anna[Incipit des Textes], Nachl. Franz Brümmer, Biogr. Suppl. I: Imhoof, Anna; 1 Kurzbiographie Werke Biographisches (Folio 1)
    - Kalisch, Helene an Brümmer, Franz Berlin, Nachl. Franz Brümmer, Biogr. Suppl. I: Kalisch, Helene; 1 Brief mit biographischen Angaben (2 Blatt) Briefe; Adr.: Keine Anrede (Folio 1-2)
    - Kaulitz-Niedeck, Rosa an Brümmer, Franz nach 1914Trier, Nachl. Franz Brümmer, Biogr. Suppl. I: Kaulitz-Niedeck, Rosa; 1 Brief nebst Kurzbiographie (2 Blatt) Briefe (Folio 1-2)
    - Klaus, Rosa an Brümmer, Franz Mannheim, Nachl. Franz Brümmer, Biogr. Suppl. I: Klaus, Rosa; 1 Brief mit biographischen Angaben (6 Blatt) Briefe; Adr.: Sehr geehrter Herr! (Folio 1-6)
    - Koch, Henny an Brümmer, Franz Jugenheim a.d.B., Nachl. Franz Brümmer, Biogr. Suppl. I: Koch, Henny; 1 Brief mit biographischen Angaben (6 Blatt) Briefe; Adr.: Sehr geehrter Herr (Folio 1-6)
    - Kolb, Annette an Brümmer, Franz München, Nachl. Franz Brümmer, Biogr. Suppl. I: Kolb, Annette; 1 Brief Briefe; Adr.: Sehr geehrter Herr (Folio 1)
    - Krause, Helene an Brümmer, Franz Sondershausen, Nachl. Franz Brümmer, Biogr. Suppl. I: Krause, Helene; 3 Briefe nebst Biographie (9 Blatt) Briefe; Adr.: Sehr geehrter Herr (Folio 1-9)
    - Kühn, Magdalene an Brümmer, Franz nach 1913Sondershausen, Nachl. Franz Brümmer, Biogr. Suppl. I: Kuehn, Magdalene; 1 Brief nebst Kurzbiographie (2 Blatt) Briefe; Adr.: Euer Hochwohlgeboren (Folio 1-2)
    - Martin Hildebrandt[Incipit des Textes] nach 1915Berlin, Nachl. Franz Brümmer, Biogr. Suppl. I: Hildebrandt, Martin; 1 Kurzbiographie (2 Blatt) Werke Biographisches (Folio 1-2)
    - Hildebrand, J. an Brümmer, Franz Breslau, Nachl. Franz Brümmer, Biogr. Suppl. I: Hildebrand, Julius; 1 Postkarte (1 Blatt) Briefe (Folio 1)
    - Richard Hirsch[Incipit des Textes.] Vermutlich nach 1921.o. O., Nachl. Franz Brümmer, Biogr. Suppl. I: Hirsch Richard; 1 Kurzbiographie (1 Blatt) Werke Biographien Maschinenschriftlich. (Folio 1)
    - Hirt, Karl Emmerich an Brümmer, Franz Innsbruck, Nachl. Franz Brümmer, Biogr. Suppl. I: Hirt, Karl Emerich; 1 Brief nebst Kurzbiographie (4 Blatt) Briefe; Ard.: Sehr geehrter Herr! (Folio 1-4)
    - Erwin Höffner[Incipit des Textes.] o. O., Nachl. Franz Brümmer, Biogr. Suppl. I: Hoeffner, Erwin; 1 Kurzbiographie (2 Blatt) Werke Biographien Maschienenschriftlich. (Folio 1-2)
    - Höffner, Klara an Brümmer, Franz Berlin, Nachl. Franz Brümmer, Biogr. Suppl. I: Hoeffner, K.; 1 Brief mit Kurzbiographie (4 Blatt) Briefe (Folio 1-4)
    - Hoehn, Fritz an Brümmer, Franz Pforzheim, Nachl. Franz Brümmer, Biogr. Suppl. I: Hoehn, Fritz; 1 Brief mit Kurzbiographie (1 Blatt) Briefe (Folio 1)
    - Höllerl, Adolf an Brümmer, Franz Hannover, Nachl. Franz Brümmer, Biogr. Suppl. I: Hoellerl, Adolf; 1 Brief nebst Kurzbiographie und Werkverzeichnis (6 Blatt) Briefe (Folio 1-6)
    - Hönig, Johannes an Brümmer, Franz vermutlich nach 1921Liegnitz, Nachl. Franz Brümmer, Biogr. Suppl. I: Hoenig, Johannes; 1 Brief nebst Kurzbiographie (2 Blatt) Briefe (Folio 1-2)
    - Hoffmann, Anton Adalb. an Brümmer, Franz Wien, Nachl. Franz Brümmer, Biogr. Suppl. I: Hoffmann, Anton Adalbert; 1 Brief nebst Kurzbiographie (4 Blatt) Briefe Maschinenschriftlich mit handschriftlicher Unterzeichnung. (Folio 1-4)
    - Hofmann, Karl (Heimatkundler) an Brümmer, Franz Karlsruhe, Nachl. Franz Brümmer, Biogr. Suppl. I: Hofmann, Karl; 1 Brief nebst Kurzbiographie (4 Blatt) Briefe; Adr.: Sehr geehrter Herr! (Folio 1-4)
    - Hostasch, Josef an Brümmer, Franz ohne DatumsangabeTullnerbach, Nachl. Franz Brümmer, Biogr. Suppl. I: Horst, Julius; 1 Brief nebst Kurzbiographie (3 Blatt) Briefe (Folio 1-3)
    - Huber, Friedrich an Brümmer, Franz Bühl, Nachl. Franz Brümmer, Biogr. Suppl. I: Huber, Friedrich; 1 Brief nebst Kurzbiographie (3 Blatt) Briefe; Adr.: Sehr geehrter Herr! (Folio 1-3)
    - Hünerberg, Charles an Brümmer, Franz Eidelstedt bei Hamburg, Nachl. Franz Brümmer, Biogr. Suppl. I: Huenerberg, Charles; 1 Brief nebst Kurzbiographie (2 Blatt) Briefe (Folio 1-2)
    - Huonder, P Anton[incipit des Textes] o. O., Nachl. Franz Brümmer, Biogr. Suppl. I: Huonder, P Anton; 1 Kurzbiographie (2 Blatt) Werke Biographien (Folio 1-2)
    - Kurpiun, Robert an Brümmer, Franz Tarnowitz, Nachl. Franz Brümmer, Biogr. Suppl. I: Kurpiun, Robert; 2 Briefe nebst Kurzbiographie (3 Blatt) Briefe; Adr.: Sehr geehrter Herr! (Folio 1-3)
    - Janoske, Felix an Brümmer, Franz Breslau, Nachl. Franz Brümmer, Biogr. Suppl. I: Janoske, Felix; 1 Brief nebst Kurzbiographie (4 Blatt) Briefe; Adr.: Sehr geehrter Herr! (Folio 1-4)
    - Jansen, Werner an Brümmer, Franz Gilten, Nachl. Franz Brümmer, Biogr. Suppl. I: Jansen, Werner; 1 Brief mit Kurzbiographie (1 Blatt) Briefe (Folio 1)
    - Jansen, Albrecht Gebhardt[incipit des Textes] Hamburg, Nachl. Franz Brümmer, Biogr. Suppl. I: Janssen, Albrecht Gebhardt; 1 Kurtbiographie (1 Blatt) Werke Biographien (Folio 1)
    - Krücken, Oskar von an Brümmer, Franz Budapest, Nachl. Franz Brümmer, Biogr. Suppl. I: Jásznigi, Sándor; 2 Briefe nebst Kurzbiographie (6 Blatt) Briefe Maschinenschriftlich mit handschriftlicher Unterzeichnung.; Adr.: Sehr geehrter Herr! (Folio 1-6)
    - Jehle, Alfons an Brümmer, Franz Landshut, Nachl. Franz Brümmer, Biogr. Suppl. I: Jehle, Alfons; 1 Brief (1 Blatt) Briefe (Folio 1)
    - Jellinek, Oskar an Brümmer, Franz Wien, Nachl. Franz Brümmer, Biogr. Suppl. I: Jellinek, Oskar; 1 Brief mit Kurzbiographie (2 Blatt) Briefe; Ard.: Sehr geehrter Herr! (Folio 1-2)
    - Bernhard, Jessen[Incipit des Textes.] o. O., Nachl. Franz Brümmer, Biogr. Suppl. I: Jessen, Bernhard; 1 Kurzbiographie (1 Blatt) Werke Biographien (Folio 1)
    - Iger, Artur an Brümmer, Franz Weikersheim im Taubertal, Nachl. Franz Brümmer, Biogr. Suppl. I: Jger, Artur; 2 Briefe nebst Kurzbiographie (3 Blatt) Briefe Maschinenschriftlich mit handschriftlicher Unterzeichnung. (Folio 1-3)
    - Geboren am 21 Februar 1891.[Incipit des Textes] Hannover, Nachl. Franz Brümmer, Biogr. Suppl. I: Jlper, Heinz; 1 Kurzbiographie; 1 Werkverzeichnis; 1 Gedicht (3 Blatt) Werke Biographien (Folio 1-3)
    - Innerkofler, ... an Brümmer, Franz Hadersdorf Weidlingau bei Wien, Nachl. Franz Brümmer, Biogr. Suppl. I: Jnnerkofler, P Adolf; 1 Brief nebst Kurzbiographie (5 Blatt) Briefe (Folio 1-5)
    - John, Alfred an Brümmer, Franz Breslau, Nachl. Franz Brümmer, Biogr. Suppl. I: John, Alfred; 1 Brief (1 Blatt) Briefe (Folio 1)
    - Johst, Hanns an Brümmer, Franz vermutlich nach 1922Oberallmannshausen, Nachl. Franz Brümmer, Biogr. Suppl. I: Johst, Hanns; 1 Brief nebst Zeitschriftenartikel (2 Blatt) Briefe (Folio 1-2)
    - Jordan, Robert (Schriftsteller, 1885-1970) an Brümmer, Franz Braunschweig, Nachl. Franz Brümmer, Biogr. Suppl. I: Jordan, Robert; 1 Brief nebst Kurzbiographie; 1 Postkarte (3 Blatt) Briefe (Folio 1-3)
    - Jordan, W. A. an Brümmer, Franz Weimar, Nachl. Franz Brümmer, Biogr. Suppl. I: Jordan, W A; 1 Postkarte (1 Blatt) Briefe (Folio 1)
    - Josky, Felix an Brümmer, Franz Marienbad, Nachl. Franz Brümmer, Biogr. Suppl. I: Josky, Felix; 1 Brief mit Kurzbiographie (1 Blatt) Briefe; Adr.: Sehr geehrter Herr. (Folio 1)
    - Josten, Hans vermutlich nach 1921o. O., Nachl. Franz Brümmer, Biogr. Suppl. I: Josten, Hans; 1 Kurzbiographie nebst kurzem Anschreiben Werke Biographien (Folio 1-3)
    - Juall, Oskar an Brümmer, Franz Wien, Nachl. Franz Brümmer, Biogr. Suppl. I: Juall, Oskar; 1 Brief mit Kurzbiographie (2 Blatt) Briefe; Adr.: Sehr geehrter Herr! (Folio 1-2)
    - Jühling, Johannes an Brümmer, Franz vermutlich nach 1914, Nachl. Franz Brümmer, Biogr. Suppl. I: Juehling, Johannes; 1 Brief nebst Kurzbiographie sowie Werkverzeichnis (2 Blatt) Briefe (Folio 1-2)
    - Juhre, Alfred an Brümmer, Franz Berlin, Nachl. Franz Brümmer, Biogr. Suppl. I: Juhre, Alfred; 1 Brief nebst Kurzbiographie (2 Blatt) Briefe (Folio 1-2)
    - Kaegi, Paul an Brümmer, Franz Basel, Nachl. Franz Brümmer, Biogr. Suppl. I: Kaegi, Paul; 1 Brief nebst Kurzbiographie, sowie 2 Postkarten (4 Blatt) Briefe Maschinenschriftlich mit handschriftlicher Unterzeichnung. (Folio 1-4)
      Körperschaften
    - Kärcher, Karl[Incipit des Textes], Nachl. Franz Brümmer, Biogr. Suppl. I: Kaercher, Karl; Werke Biographisches (Folio 1)
    - Kaindl, Raimund Friedrich an Brümmer, Franz Köln, Nachl. Franz Brümmer, Biogr. Suppl. I: Kaindl, Raimund Friedrich; 1 Brief nebst gedruckter Kurzbiographie (3 Blatt) Briefe; Adr.: Sehr geehrter Herr. (Folio 1-3)
    - Kamlah, Kurt an Brümmer, Franz vermutlich 1922Düsseldorf, Nachl. Franz Brümmer, Biogr. Suppl. I: Kamlah, Kurt; 1 Brief (1 Blatt) Briefe (Folio 1)
    - Kamnitzer, Ernst an Brümmer, Franz München, Nachl. Franz Brümmer, Biogr. Suppl. I: Kamnitzer, Ernst; 1 Brief nebst Kurzbiographie (4 Blatt) Briefe; Adr.: Sehr geehrter Herr. (Folio 1-4)
    - Kanngiesser, Friedrich (Botaniker) an Brümmer, Franz vermutlich nach 1917Braunfels, Nachl. Franz Brümmer, Biogr. Suppl. I: Kanngiesser, Friedrich; 1 Sonderabdruck (Gedicht) mit Anschreiben. Briefe (Folio 1)
    - Kapherr, Egon von an Brümmer, Franz vermutlich nach 1913o. O., Nachl. Franz Brümmer, Biogr. Suppl. I: Kapherr, Egon Georg Frhr von; 1 Brief mit Kurzbiographie und Werkeverzeichnis (2 Blatt) Briefe (Folio 1-2)
    - Karrer, Franz an Brümmer, Franz Karlsruhe, Nachl. Franz Brümmer, Biogr. Suppl. I: Karrer, Franz; 2 Briefe nebst Kurzbiographie (3 Blatt) Briefe (Folio 1-3)
    - Kaselowsky, Wilhelm an Brümmer, Franz ohne DatumsangabeBerlin, Nachl. Franz Brümmer, Biogr. Suppl. I: Kaselofsky, Wilhelm; 1 Kurzbiographie (2 Blatt) Briefe (Folio 1-2)
    - Kastner, Eduard Fedor an Brümmer, Franz Wien, Nachl. Franz Brümmer, Biogr. Suppl. I: Kastner, Eduard Fedor; 1 Postkarte (1 Blatt) Briefe (Folio 1)
    - Keiler, August Germersheim, Nachl. Franz Brümmer, Biogr. Suppl. I: Keiler, August; 1 Kurzbiographie (1 Blatt) Werke Biographien (Folio 1)
    - Kerr, Alfred an Brümmer, Franz Berlin, Nachl. Franz Brümmer, Biogr. Suppl. I: Kerr, Alfred; 1 Brief mit Kurzbiographie (2 Blatt) Briefe Maschinenschriftlich mit handschriftlicher Unterzeichnung. (Folio 1-2)
    - Kesser, Hermann[Incipit des Textes.] vermutlich nach 1915Zürich, Nachl. Franz Brümmer, Biogr. Suppl. I: Kesser, Hermann; 1 Kurzbiographie (2 Blatt) Werke Biographien (Folio 1-2)
    - Kinau, Rudolf an Brümmer, Franz Altona, Nachl. Franz Brümmer, Biogr. Suppl. I: Kinau, Rudolf; 1 Brief nebst 2 Zeitungsausschnitten (4 Blatt) Briefe (Folio 1-4)
    - Kipp, Friedrich an Brümmer, Franz Lengerich, Nachl. Franz Brümmer, Biogr. Suppl. I: Kipp, Friedrich; 1 Brief und 1 Kurzbiographie (3 Blatt) Briefe (Folio 1-3)
    - Kipp, Heinrich an Brümmer, Franz Bremen, Nachl. Franz Brümmer, Biogr. Suppl. I: Kipp, Heinrich; 1 Brief nebst Kurzbiographie (2 Blatt) Briefe (Folio 1-2)
    - Klabund an Brümmer, Franz Tessin, Nachl. Franz Brümmer, Biogr. Suppl. I: Klabund; 1 Brief nebst Kurzbiographie (2 Blatt) Briefe; Adr.: Sehr geehrter Herr. (Folio 1-2)
    - Ernst, Ferdinand Klein[Incipit des Textes], Nachl. Franz Brümmer, Biogr. Suppl. I: Klein, Ernst Ferdinand; 1 Kurzbiographie nebst Werkverzeichnis (3 Blatt) Werke Biographien (Folio 1-3)
    - Klemm, Wilhelm an Brümmer, Franz Leipzig, Nachl. Franz Brümmer, Biogr. Suppl. I: Klemm, Wilhelm; 1 Brief mit Kurzbiographie (1 Blatt) Briefe (Folio 1)
    - Klenz, Wilhelm Heinrich Karl Friedrich[Incipit des Textes], Nachl. Franz Brümmer, Biogr. Suppl. I: Klenz, Wilhelm Heinrich Karl Friedrich; 1 Kurzbiographie (1 Blatt) Werke Biographien (Folio 1)
    - Kliche, Franz an Brümmer, Franz Berlin, Nachl. Franz Brümmer, Biogr. Suppl. I: Kliche, Franz; 1 Brief mit Kurzbiographie (1 Blatt) Briefe (Folio 1)
    - Klieba, Michael an Brümmer, Franz Wien, Nachl. Franz Brümmer, Biogr. Suppl. I: Klieba, Michael; 2 Briefe nebst Kurzbiographie (4 Blatt) Briefe (Folio 1-4)
    - Dr. Ignaz Klug. Kurzer Lebensabriß und Überblick über seine Werke. Passau Paderborn, Nachl. Franz Brümmer, Biogr. Suppl. I: Klug, Ignaz; 1 Biographie nebst Werkeverzeichnis (8 Blatt) Herausgegebenes Biographien gedruckt. (Folio 1-8)
    - Knapp, Ludwig[Incipit des Textes.], Nachl. Franz Brümmer, Biogr. Suppl. I: Knapp, Ludwig; 1 Kurzbiographie (1 Blatt) Werke Biographisches (Folio 1)
    - Knilling, Rudolf an Brümmer, Franz Traunstein, Nachl. Franz Brümmer, Biogr. Suppl. I:v Knilling, Rudolf; 2 Briefe (3 Blatt) Briefe; Verf.: Knilling, Rud. (Folio 1-3)
    - Hermann Knispel[incipit des Textes.], Nachl. Franz Brümmer, Biogr. Suppl. I: Knispel, Hermann; 1 Kurzbiographie (1 Blatt) Werke Biographisches (Folio 1)
    - Knobloch, Alfred an Brümmer, Franz Berlin, Nachl. Franz Brümmer, Biogr. Suppl. I: Knobloch; 1 Visitenkarte mit Anschreiben nebst 1 Kurzbiographie (3 Blatt) Briefe (Folio 1-3)
    - Knötel, Paul an Brümmer, Franz Kattowitz, Nachl. Franz Brümmer, Biogr. Suppl. I: Knoetel, Paul; 1 Brief nebst Kurzbiographie (2 Blatt) Briefe; Verf.: Knötel, Professor Dr. P. (Folio 1-2)
    - Schmitt, Christian an Brümmer, Franz Strassburg, Nachl. Franz Brümmer, Biogr. Suppl. I: Knortz, Karl; 1 Postkarte nebst gedrucktem Werkeverzeichnis Karl Knortz' (3 Blatt) Briefe (Folio 1-3)
    - Knudsen, Hans an Brümmer, Franz Berlin, Nachl. Franz Brümmer, Biogr. Suppl. I: Knudsen, Hans; 1 Brief (2 Blatt) Briefe (Folio 1-2)
    - Kobald, Karl an Brümmer, Franz vermutlich nach 1922.Wien, Nachl. Franz Brümmer, Biogr. Suppl. I: Kobald, Karl; 1 Brief mit Kurzbiographie (2 Blatt) Briefe (Folio 1-2)
    - Koch Neuburg, Nachl. Franz Brümmer, Biogr. Suppl. I: Koch, Gottlieb Karl David von; 2 Kurzbiographien nebst einer Abschrift, sowie einer Todesanzeige (7 Blatt) Verschiedenes Biographisches (Folio 1-7)
    - Koebner, Franz Wolfgang an Brümmer, Franz Osnabrück, Nachl. Franz Brümmer, Biogr. Suppl. I: Koebner, Franz Wolfgang; 1 Brief mit Kurzbiographie (3 Blatt) Briefe (Folio 1-3)